臺灣臺中地方法院民事裁定           
                                   111年度司繼字第1883號
聲  請  人  合作金庫商業銀行股份有限公司

法定代理人  雷仲達  
代  理  人  謝孟茹  


受 選任 人  李月芬地政士                      
上列聲請人聲請為被繼承人紀鴻源選任遺產管理人事件，本院裁
定如下：
    主      文
選任李月芬地政士為被繼承人紀鴻源之遺產管理人。
准對被繼承人紀鴻源之大陸地區以外繼承人為承認繼承之公示催
告。
被繼承人紀鴻源之大陸地區以外繼承人，應自前項公示催告最後
揭示於法院公告處、資訊網路及其他適當處所之日起，壹年內承
認繼承。上述期限屆滿，無繼承人承認繼承時，被繼承人紀鴻源
之遺產，於清償債權並交付遺贈物後，如有賸餘即歸屬國庫。
聲請程序費用由被繼承人紀鴻源之遺產負擔。
    理      由
一、按繼承開始時，繼承人之有無不明，而無親屬會議或親屬會
    議未於1個月內選定遺產管理人者，利害關係人或檢察官得
    聲請法院選任遺產管理人，並由法院依公示催告程序，定6
    個月以上之期限，公告繼承人，命其於期限內承認繼承，民
    法第1177條、第1178條規定甚明。
二、本件聲請意旨略以：被繼承人紀鴻源（男、民國00年0月0日
    生、身分證統一編號：Z000000000號、生前最後住所：臺中
    市○○區○○路○段00號）於110年12月22日死亡，被繼承人尚積
    欠聲請人借款未清償，且其所有繼承人均已拋棄繼承，是否
    仍有應繼承之人不明，而其親屬會議亦未於法定期間內選定
    遺產管理人，致聲請人對被繼承人之遺產無法行使權利，爰
    基於利害關係人地位，依法聲請為被繼承人選任遺產管理人
    等語，並提出戶籍謄本、繼承系統表、借據影本、本院家事
    法庭函等為證。
三、查聲請人主張其與被繼承人有債權債務關係，且被繼承人死
    亡後其繼承人均已拋棄繼承，是否仍有應繼承之人不明，而
    其親屬會議未於法定期間內選定遺產管理人等事實，此有聲
    請人提出前揭書證在卷可證，復經本院依職權調取111年度
    司繼字第581號、111年度司繼字第840號卷宗核閱無訛，堪
    信為真實，從而聲請人聲請選任被繼承人之遺產管理人，揆
    諸前揭法條規定，為有理由，應予准許。經本院函詢社團法
    人台中市地政士公會，該公會來函推薦由李月芬地政士擔任
    本件遺產管理人，此有該公會111年8月9日111中市地公字第
    1111106160號函附卷可稽。茲審酌李月芬為執業地政士，非
    但具有專業知識及能力，且與被繼承人所遺遺產間無利害關
    係，若由其擔任本事件之遺產管理人，定能秉持其專業倫理
    擔當此具公益性質之職務，並順利達成管理保存及清算遺產
    之任務。執此，本院認為由李月芬地政士擔任被繼承人之遺
    產管理人，應屬妥適，爰選任之。
四、依家事事件法第127條第4項規定，裁定如主文。　　　　
中　　華　　民　　國　　111 　年　　10　　月　　12　　日
                  家事法庭  司法事務官　羅永旻
以上正本係照原本作成。
如不服本件裁定，得於裁定書送達之翌日起10日內，以書狀敘述
理由，向本庭提起抗告，並應繳納抗告費新台幣1000元。  
中　　華　　民　　國　　111 　年　　10　　月　　12　　日
                                書記官　陳綉燕